臺灣高等法院臺中分院刑事判決　　　　　　　　　　　九十三年度上易字第一二號
　　上　訴　人　臺灣臺中地方法院檢察署檢察官
　　上　訴　人
　　即　被　告　甲○○
　　選任辯護人　蘇顯騰
右上訴人因被告恐嚇取財案件，不服臺灣臺中地方法院九十二年度易字第二一六一號
中華民國九十二年十月三十日第一審判決（起訴案號：臺灣臺中地方法院檢察署九十
一年度偵字第二一八○八號），提起上訴，本院判決如左：
    主　　  文
原判決關於甲○○部分撤銷。
甲○○共同連續意圖為自己不法之所有，以恐嚇使人將本人之物交付未遂，處有期徒
刑陸月，如易科罰金，以參佰元折算壹日。緩刑參年。
    事  　　實
一、甲○○因其乾爹林伍全連續二屆競選臺中縣太平市興隆里里長，以少許票數之差
    輸給臺中縣太平市農會理事長乙○○支持之陳長庚，心生不滿，對於乙○○耿耿
    於懷，思圖報復。竟與丁○○共同基於意圖為自己不法所有之概括犯意聯絡，於
    附表所示時間，利用臺中縣太平市內之00000000（臺中縣太平市○○○
    路一九三號前）、00000000（臺中縣太平市○○○路一六二號前）、0
    0000000（臺中縣太平市○○路三十之三號前）、00000000（臺
    中縣太平市○○路一○六號前）、00000000（臺中縣太平市○○路一八
    五號前）等公用電話，先由甲○○撥打至00000000號乙○○家中電話後
    ，交由丁○○在電話中以兇惡之語氣，連續恫稱如附表所示之內容，向乙○○恐
    嚇須交出如附表所示之金錢，致乙○○心生畏懼而報警處理，因而未得逞。嗣於
    同年十一月六日晚間七時四十分許，甲○○在家中為警拘提到案，於同日晚間八
    時許，丁○○在太平市○○路太平農會光隆辦事處前為警循線查獲，始知上情。
二、案經臺中縣警察局霧峰分局報請臺灣臺中地方法院檢察署檢察官偵查起訴。
    理 　　 由
一、訊據上訴人即被告甲○○（以下稱被告）供承有於右揭時、地撥打上開電話予告
    訴人乙○○之情事，惟矢口否認有恐嚇取財犯行，辯稱：伊只是撥打電話號碼後
    ，交給被告丁○○自由發揮，內容都是被告丁○○講的，伊事先不知被告丁○○
    會說這些話，伊沒有恐嚇取財之犯意云云。經查：前開事實，業據告訴人迭次指
    述綦詳，核與證人即告訴人之妻賴秀英結證之情節相符。而本案緣起於選舉恩怨
    ，由被告起意打電話給告訴人，同案被告丁○○供承於撥打予告訴人之電話中，
    屢次聲言不交付金錢就要告訴人準備棺材、吃「花生」（按指子彈）、綁架告訴
    人等情（見偵查卷第五一、一六一、一六三頁，見原審卷第四九至六三頁），若
    被告等僅具單純恐嚇之意，何須要求告訴人交付金錢之事，且被告等多次以告訴
    人之生命、身體之安危等情事恐嚇，向告訴人要求交付金錢，又丁○○於九十一
    年十月三十一日晚間九時許，向告訴人稱：於九時準備一百二十萬到車籠埔加油
    站對面７－１１超商等，伊會穿紅衣服，不要耍花樣，不然你會很痛苦等語，有
    該次電話錄音譯文在卷可憑（見偵查卷第二四、二五頁），對於取款之時、地，
    及取款者特徵都極為具體。再以證人丁○○於本院審理中，證稱：（法官問：既
    然你說你講電話的聲音很大，也打了很多通電話，你多次在電話中提到向告訴人
    要錢的事情之後，被告有沒有制止你或是反對你說這種話的意思？）被告在我旁
    邊，沒有制止我，也沒有說什麼。：：（辯護人問：對於你在霧峰分局之偵訊筆
    錄有何意見？被告是否有在事後告訴你不要和告訴人提到錢的事情？）被告沒有
    在事後告訴我不要和告訴人提到錢的事情，當場也沒有制止我等語（見本院卷第
    七九頁）。益徵被告等確有為自己不法所有之恐嚇取財意圖，其二人間並有犯意
    聯絡及行為分擔甚明。此外，並有告訴人側錄九十一年十月三十一日恐嚇取財內
    容之電話錄音帶一卷、該電話錄音帶譯文一份、電話通聯紀錄等資料附卷可參。
    被告所辯顯係事後卸責之詞，不足採信。本案事證明確，被告犯行洵堪認定，應
    依法論科。
二、核被告甲○○所為，係犯刑法第三百四十六條第三項、第一項之恐嚇取財未遂罪
    。被告與丁○○二人間有犯意聯絡及行為分擔，為共同正犯。被告已著手於恐嚇
    取財行為之實施，而未得逞，被告等之犯罪尚屬未遂，依刑法第二十六條前段之
    規定，按既遂犯之刑度減輕其刑。被告多次恐嚇取財未遂犯行，時間緊接，所犯
    為構成要件相同之罪，顯係基於概括之犯意而為，應依連續犯之規定，論以一罪
    ，加重其刑，並先加後減之。本件原審以被告罪證明確，予以論罪科刑，固非無
    見。惟被告於本院審理中，已與告訴人達成和解，賠償新台幣二十二萬元，有和
    解書在卷足憑，告訴人並已表示不願追究之意。檢察官上訴指原判決就被告甲○○部分量刑過輕，被告甲○○上訴否認其有恐嚇取財之犯意，雖均無理由，惟原
    判決未及審酌被告與告訴人和解之情形，不無可議之處，仍屬無可維持，應將原
    判決關於被告甲○○部分撤銷改判。爰審酌被告之智識、素行、犯罪動機、手段
    ，及與告訴人達和解等一切情狀，量處如主文第二項所示之刑，並諭知易科罰金
    之折算標準。末查，被告前未曾受有期徒刑以上刑之宣告，有臺灣高等法院被告
    全國前案紀錄表及臺灣臺中地方法院檢察署刑案資料查註紀錄表附卷可稽，又已
    與告訴人達成和解，其經此起訴審判，當知所警惕，信無再犯之虞，本院認所宣
    告之刑以暫不執行為適當，併諭知緩刑三年，以勵自新。
據上論結，應依刑事訴訟法第三百六十九條第一項前段、第三百六十四條、第二百九
十九條第一項前段，刑法第二十八條、第五十六條、第三百四十六條第三項、第一項
、第二十六條前段、第四十一條第一項前段、第七十四條第一款，罰金罰鍰提高標準
條例第一條前段、第二條，判決如主文。
本案經檢察官丙○○到庭執行職務。
中      華      民      國      九十三      年      四      月  十五    日
                                    臺灣高等法院臺中分院刑事第五庭
                                          審判長法  官  袁  從  楨
                                                法  官  姚  勳  昌
                                                法  官  郭  同  奇
右正本證明與原本無異。
不得上訴。
                                                書記官  陳  玫  伶
中      華      民      國      九十三   年       四      月    十五    日
附錄論罪科刑法條：
刑法第三百四十六條：
意圖為自己或第三人不法之所有，以恐嚇使人將本人或第三人之物交付者，處六月以
上五年以下有期徒刑，得併科一千元以下罰金。
以前項方法得財產上不法之利益，或使第三人得之者，亦同。
前二項之未遂犯罰之。
附表
┌───┬─────────────┬─────────────────┐
│編 號 │時間                      │內容                              │
├───┼─────────────┼─────────────────┤
│一    │九十一年十月三十日晚間八時│欠款二千萬，要在三十一日中午前交付│
│      │三十分許                  │，不就準備棺材等語。              │
├───┼─────────────┼─────────────────┤
│二    │九十一年十月三十一日晚間八│準備一百二十萬到台中縣太平市車籠埔│
│      │時四十五分許              │加油站對面７－１１超商等，不要耍花│
│      │                          │樣，不然你會很痛苦。              │
├───┼─────────────┼─────────────────┤
│三    │九十一年十一月三日晚間九時│準備五百萬元，如未將所要求之金額贖│
│      │三十分許                  │款，要綁架乙○○家人，並準備吃土豆│
│      │                          │。                                │
└───┴─────────────┴─────────────────┘
                                                                        Ｉ
